【裁判字號】    95,交自,3
【裁判日期】    950630
【裁判案由】    過失傷害
【裁判全文】
臺灣臺中地方法院刑事判決  95年度交自字第3號
自  訴  人  甲○○
自訴代理人  蔡壽男律師
被      告  乙○○
上列被告因過失傷害案件，經自訴人委任蔡壽男律師為自訴代理
人提起自訴，被告於本院受命法官行準備程序時，對於犯罪事實
為有罪之陳述，經本院合議庭裁定適用簡式審判程序，判決如下
：
    主    文
乙○○因過失傷害人，處有期徒刑貳月，如易科罰金，以佰元
折算壹日。
    犯罪事實
一、乙○○於民國九十四年九月十五日二十時十五分許，駕駛車
    牌號碼ＯＳＪ－六二九號重型機車，沿臺中市西屯區○○○
    路由福興北路八十六巷往福興路由北往南方向行駛，途經福
    興北路十五號前之福興北路與福興北路二十巷之無號誌交岔
    路口時，原應注意行車速度，依標誌或標線之規定，無標誌
    或標線者，在市區道路，時速不得超過五十公里；汽車行經
    無號誌交岔路口，應減速慢行，作隨時停車之準備；再汽車
    駕駛人駕駛汽車應注意車前狀況，並隨時採取必要之安全措
    施，而當時天候晴、夜間有照明、交岔路口附近、直路、速
    限每小時五十公里、柏油路面乾燥無缺陷、亦無障礙物、視
    距良好，依當時情形，亦無不能注意之情事，嗣行人甲○○
    由福興北路二十巷口由東往西方向欲穿越福興北路時，亦疏
    未注意注意左右來車，因雙方均有前述之疏失，乙○○駕駛
    之重型機車撞擊穿越道路中之行人甲○○，致甲○○受有右
    側脛骨開放性骨折、右下肢開放性傷口、腦震盪及臉部撕裂
    傷之傷害。乙○○於犯罪後，有偵查權限之人知悉犯罪人之
    前，主動向到場處理事故員警陳明自己係肇事者，並陳述肇
    事經過，自首接受裁判。
二、案經被害人甲○○委任蔡壽男律師為自訴代理人向本院提起
    自訴。
    理    由
一、上開犯罪事實，業據被告乙○○於本院審理時坦承不諱，核
    與自訴人甲○○所指訴之情節相符，並有道路交通事故調查
    報告表（一）、（二）、現場圖及車禍現場相片、澄清綜合
    醫院診斷證明書等件在卷足證。按按行車速度，依標誌或標
    線之規定，無標誌或標線者，在市區道路，時速不得超過五
    十公里；汽車行經無號誌交岔路口，應減速慢行，作隨時停
    車之準備；再汽車駕駛人駕駛汽車應注意車前狀況，並隨時
    採取必要之安全措施，道路交通安全規則第九十三條第一項
    第一款、第三款、第九十四條第三項分別定有明文。依卷附
    道路交通事故調查報告表及現場圖所示，事故地點係臺中市
    ○○○路與福興北路二十巷之無號誌交岔路口，被告駕駛之
    重型機車於事故後在肇事地點之福興北路上留有二十一點一
    公尺之刮地痕以觀，可見被告當時之車速甚快，確有超速行
    駛之情形。又本件事故發生當時天候晴、夜間有照明、交岔
    路口附近、直路、速限每小時五十公里、柏油路面乾燥無缺
    陷、亦無障礙物、視距良好，有上開卷附道路交通事故調查
    報告表（一）在卷可考，依當時情形，並無不能注意之情事
    ，而被告明知行車速度，依標誌或標線之規定，無標誌或標
    線者，在市區道路，時速不得超過五十公里，竟以時速至少
    五十公里以上之速度前進，且行經無號誌交岔路口，未減速
    慢行，作隨時停車之準備，亦未注意車前狀況，且依當時情
    況，亦無不能注意之情形，竟疏未注意，致撞擊正穿越道路
    中之自訴人甲○○，被告自有過失。且本件經送請臺灣省臺
    中縣區車輛行車事故鑑定委員會鑑定及臺灣省車輛行車事故
    覆議鑑定委員會覆議結果，亦持相同看法，有臺灣省臺中市
    區車輛行車事故鑑定委員會九十四年十一月八日鑑定意見書
    及臺灣省車輛行車事故覆議鑑定委員會九十五年一月十七日
    府覆議字第○九四○二○○六九二號覆議函在卷可稽，益證
    被告之行為有過失，被告於本院審理中之自白應與事實相符
    。雖被害人即自訴人甲○○夜晚穿越道路時，疏未注意看清
    左右來車，於本件車禍事故之發生亦有過失，然此係被害人
    是否與有過失之問題，並不能因此解免被告過失傷害之責任
    。而自訴人因本件車禍受傷，與被告之過失行為間並有相當
    因果關係。本件事證明確，被告過失犯行堪以認定。
二、核被告乙○○所為，係犯刑法第二百八十四條第一項前段之
    過失傷害罪。又被告於犯罪後，有偵查權限之人知悉犯罪人
    之前，主動向到場處理事故員警陳明自己係肇事者，並陳述
    肇事經過，有臺中市○○○道路交通事故肇事人自首情形紀
    錄表在卷可查，為對於未發覺之犯罪自首接受裁判，應依刑
    法第六十二條前段之規定，減輕其刑。爰審酌被告之過失程
    度，被害人因本件事故受有如事實欄所示之傷害，所生之危
    害重大，然被害人亦同有過失，被告肇事後坦承犯行，惟尚
    未與被害人達成民事和解賠償等一切情狀，量處如主文所示
    之刑，並諭知易科罰金之折算標準。
據上論斷，應依刑事訴訟法第三百四十三條、第二百七十三條之
一第一項、第二百九十九條第一項前段，刑法第二百八十四條第
一項前段、第六十二條前段、第四十一條第一項前段，罰金罰鍰
提高標準條例第一條前段、第二條，判決如主文。
本案經檢察官李斌到庭執行職務。
中    華    民    國    95    年    6     月    30    日
                  交通法庭  法  官  張清洲
以上正本證明與原本無異。
如不服本判決，應於送達後十日內向本院提出上訴狀（須附繕本
），上訴於臺灣高等法院臺中分院。
                            書記官  林淑慧
中    華    民    國    95    年    7     月    3    日
附錄論罪科刑法條
刑法第二百八十四條第一項
因過失傷害人者，處六月以下有期徒刑，拘役或五百元以下罰金
，致重傷者，處一年以下有期徒刑、拘役或五百元以下罰金。


司法院資訊處製作；財團法人民間司法改革基金會備份。
